臺灣新北地方法院刑事判決
111年度金訴字第1586號
公  訴  人  臺灣新北地方檢察署檢察官
被      告  彭子睿



上列被告因違反洗錢防制法等案件，經檢察官提起公訴（111年
度偵字第27274號），被告於本院準備程序中就被訴事實為有罪
之陳述，經告知簡式審判程序之旨，並聽取當事人之意見後，經
本院合議庭裁定由受命法官獨任進行簡式審判程序，判決如下：
    主  文
彭子睿幫助犯洗錢防制法第十四條第一項之洗錢罪，處有期徒刑
參月，併科罰金新臺幣壹萬元，罰金如易服勞役，以新臺幣壹仟
元折算壹日。未扣案之犯罪所得新臺幣貳萬柒仟元沒收，於全部
或一部不能沒收或不宜執行沒收時，追徵其價額。
　　事  實
一、彭子睿可預見將自己之金融機構帳戶存摺、提款卡及密碼等
    資料提供他人使用，可能幫助他人利用該帳戶作為向他人詐
    欺取財時指示被害人匯款及行騙之人提款之工具，並具有遮
    斷資金流動軌跡，掩飾、隱匿犯罪所得財物之效果，竟基於
    縱使他人以其金融機構帳戶實施詐欺取財，及掩飾、隱匿犯
    罪所得財物等犯罪目的使用，亦不違背其本意之幫助詐欺取
    財及幫助洗錢之不確定故意，於民國111年1月13日某時，將
    其所申辦之中國信託商業銀行帳號000-000000000000號帳戶
    （下稱本案帳戶）之存摺、提款卡、密碼及網路銀行帳號、
    密碼等金融資料，在新北市板橋區「黃冠鈜」住處交予「黃
    冠鈜」，以轉交真實姓名年籍不詳之詐欺集團成員、綽號「
    判官」之人使用，彭子睿再依「判官」指示至銀行辦理約定
    轉帳帳戶，彭子睿並因而取得新臺幣（下同）27,000元作為
    報酬。嗣上開詐欺集團成員遂基於意圖為自己不法所有之詐
    欺取財及掩飾或隱匿詐欺取財所得來源及去向之洗錢犯意，
    於附表所示時間，以附表所示方式詐欺如附表所示之人，使
    附表所示之人陷於錯誤，匯款如附表所示之金額至本案帳戶
    後旋遭提領，而以此方式掩飾或隱匿犯罪所得來源及去向。
二、案經嘉義市政府警察局第二分局報告臺灣新北地方檢察署檢
    察官偵查起訴。
    理  由
一、按除被告所犯為死刑、無期徒刑、最輕本刑為3年以上有期
    徒刑之罪或高等法院管轄第一審案件者外，於第一次審判期
    日前之準備程序進行中，被告先就被訴事實為有罪之陳述時
    ，審判長得告知被告簡式審判程序之旨，並聽取當事人、代
    理人、辯護人及輔佐人之意見後，裁定進行簡式審判程序，
    刑事訴訟法第273條之1第1項定有明文。查本件被告彭子睿
    所犯係死刑、無期徒刑、最輕本刑為3年以上有期徒刑以外
    之罪，其於本院準備程序就被訴事實為有罪之陳述（見本院
    金訴卷〈下稱本院卷〉第31頁），經法官告知簡式審判程序之
    旨，並聽取公訴人、被告之意見後，本院合議庭認宜進行簡
    式審判程序，爰依上揭規定裁定由受命法官獨任進行簡式審
    判程序。又本案證據之調查，依刑事訴訟法第273條之2規定
    ，自不受同法第159條第1項、第161條之2、第161條之3、第
    163條之1及第164條至第170條規定之限制，依法均具證據能
    力，合先敘明。
二、上揭事實業據被告於本院準備程序及審理時均認罪（見本院
    卷第31、39頁），並經證人即被害人乙○○於警詢時指證明確
    （見偵27至31頁），且有本案帳戶之客戶資料及交易明細、
    被告提供指定約定帳戶資料、Line對話紀錄擷圖各1份、被
    害人乙○○提供之網路銀行轉帳交易明細、ATM匯款交易明細
    、超商繳費代碼、其與「祺祺」、「黃睿山」、「客服專員
    」之Line對話紀錄、各1件在卷可憑（見偵卷第35至41、43
    、45至67、69至87、89至91、105至163頁），足認被告前揭
    任意性自白與事實相符，堪足採信。是本案事證明確，被告
    犯行洵堪認定，應依法論科。
三、論罪科刑：
  ㈠按提供金融帳戶之行為人主觀上認識該帳戶可能作為對方收
    受、提領特定犯罪所得使用，對方提領後會產生遮斷金流以
    逃避國家追訴、處罰之效果，仍基於幫助之犯意，提供該帳
    戶之提款卡及密碼，以利洗錢之實行，應論以一般洗錢罪之
    幫助犯（最高法院108年度台上大字第3101號裁定意旨可供
    參照）。查本案被告主觀上可預見其所提供本案帳戶之網路
    銀行帳號、密碼可能作為對方收受、取得特定犯罪所得使用
    ，並因此遮斷金流而逃避追緝，仍交付帳戶供使用容任結果
    之發生，具不確定之幫助詐欺取財及洗錢之故意。
  ㈡是核被告所為，係犯刑法第30條第1項前段、第339條第1項之
    幫助詐欺取財罪，及刑法第30條第1項前段、洗錢防制法第1
    4條第1項之幫助一般洗錢罪。被告以一行為提供本案帳戶予
    詐欺集團成員而觸犯數罪名，為想像競合犯，應依刑法第55
    條規定從一重之幫助一般洗錢罪處斷。又被告就本案幫助他
    人犯罪，為幫助犯，爰依刑法第30條第2項規定，按正犯之
    刑減輕之；被告復於本院準備程序及審理時就幫助洗錢犯行
    自白不諱，應依洗錢防制法第16條第2項規定，減輕其刑，
    並依刑法第70條規定，遞減其刑。
  ㈢爰審酌被告可預見任意提供個人專屬性極高之金融帳戶資料
    予他人，將間接助長詐騙集團詐騙他人財產犯罪，造成告訴
    人受有金錢損失，竟漠視該危害發生之可能性，率然提供本
    案帳戶之提款卡及密碼予他人，危害交易秩序與社會治安，
    所為實有不該，應予非難；另考量被告犯後坦承犯行，然迄
    今未有與被害人達成調解以賠償其損害之犯後態度及犯罪所
    生損害；再考量被告於本院審理時自承最高學歷為高中肄業
    之智識程度，目前無業，先前從事餐飲業，離婚，需扶養1
    名未成年子女及父母之家庭狀況及經濟情形等一切情狀，量
    處如主文所示之刑，及就併科罰金部分，諭知易服勞役之折
    算標準，以資懲儆。
四、沒收：
　　被告本案獲得報酬27,000元等情，業據被告於本院準備程序
    供承在卷（見本院卷第31頁），而為被告本案犯罪所得，雖
    未扣案，仍應依刑法第38條之1第1項、第3項規定宣告沒收
    ，同時諭知於全部或一部不能沒收或不宜執行沒收時，追徵
    其價額。
據上論斷，應依刑事訴訟法第273 條之1 第1項、第299條第1項
前段，判決如主文。
本案經檢察官甲○○提起公訴，檢察官王江濱到庭執行職務。
中　　華　　民　　國　　111 　年　　11　　月　 10 　　日
                  刑事第七庭  法  官  白承育 
上列正本證明與原本無異。
如不服本判決，應於判決送達後20日內敘明上訴理由，向本院提
出上訴狀 (應附繕本) ，上訴於臺灣高等法院。其未敘述上訴理
由者，應於上訴期間屆滿後20日內向本院補提理由書「切勿逕送
上級法院」。
                              書記官  馬韻凱
中　　華　　民　　國　　111 　年　　11　　月　　14　　日
附錄本案論罪科刑法條全文：
中華民國刑法第339條
意圖為自己或第三人不法之所有，以詐術使人將本人或第三人之
物交付者，處5年以下有期徒刑、拘役或科或併科50萬元以下罰
金。以前項方法得財產上不法之利益或使第三人得之者，亦同。
前二項之未遂犯罰之。
洗錢防制法第2條
本法所稱洗錢，指下列行為：
一、意圖掩飾或隱匿特定犯罪所得來源，或使他人逃避刑事追訴
    ，而移轉或變更特定犯罪所得。
二、掩飾或隱匿特定犯罪所得之本質、來源、去向、所在、所有
    權、處分權或其他權益者。
三、收受、持有或使用他人之特定犯罪所得。
洗錢防制法第14條
有第二條各款所列洗錢行為者，處7年以下有期徒刑，併科新臺
幣5百萬元以下罰金。
前項之未遂犯罰之。
前二項情形，不得科以超過其特定犯罪所定最重本刑之刑。
附表（金額均為新臺幣）：
犯罪事實     被害人 詐騙方式及時間 匯款時間 匯款金額 匯入帳戶 乙○○ 詐欺集團不詳成員於110年12月底以交友軟體結識乙○○，後以通訊軟體Line向其佯稱可投資「鼎富國際金融」平台獲利，致乙○○陷於錯誤，遂依指示匯款如右列所示。 ⑴111年1月15日12時34分許。 ⑵111年1月15日12時46分許（起訴書誤載為12時47分許）。 ⑶111年1月16日13時37分許。 ⑷111年1月16日13時38分許。 ⑸111年1月16日13時42分許。 ⑹111年1月16日13時43分許。 ⑺111年1月16日13時51分許。 ⑻111年1月16日13時52分許。 ⑴20,000元。 ⑵20,000元。 ⑶50,000元。 ⑷50,000元。 ⑸30,000元。 ⑹30,000元。 ⑺30,000元。 ⑻10,000元。 彭子睿之中國信託銀行帳號0000000000000號帳戶。